臺灣士林地方法院刑事判決　　　　　　　 96年度易字第397號
公　訴　人　臺灣士林地方法院檢察署檢察官
被　　　告　乙○○
上列被告因竊盜案件，經檢察官提起公訴（95年度偵字第15305
號），被告於本院準備程序期日就被訴事實為有罪之陳述，經本
院合議庭評議後，裁定改由受命法官獨任進行簡式審判程序，並
判決如下：
    主  文
乙○○竊盜，處有期徒刑捌月。緩刑伍年。
    事  實
一、乙○○意圖為自己不法之所有，利用其經任職之傑龍保全股
    份有限公司派在臺北市中山區○○○路97號擔任大廈保全人
    員之便，於民國95年12月1 日晚上10時27分許，至上址9 樓
    開啟亞洲化學股份有限公司（下稱：亞洲公司）之安全門進
    入該公司之辦公室內，徒手一次竊盜該公司所有如附表編號
    1 至編號3 所示電腦得手後，從上址大廈1 樓後門離去。嗣
    於95年12月4 日上午7 時40分許，經亞洲公司員工甲○○發
    現該公司9 樓辦公室內如附表編號1 至編號3 之財物遭竊，
    旋調取上址監視器查看，發現乙○○涉有重嫌，並即報警處
    理，經警於95年12月4 日下午4 時許，得犯罪嫌疑人乙○○
    之同意，在其臺北市○○區○○路17巷1 號2 樓居所實施搜
    索，扣得如附表編號1 至編號3 所示之財物，始偵悉上情。
二、案經亞洲公司訴由臺北市政府警察局中山分局報告臺灣士林
    地方法院檢察署檢察官偵查起訴，被告於本院準備程序期日
    就被訴事實為有罪之陳述，經本院合議庭評議後，裁定改由
    受命法官獨任進行簡式審判程序。
    理  由
一、本案被告乙○○所犯係死刑、無期徒刑、最輕本刑為3 年以
    上有期徒刑或高等法院管轄第一審案件以外之罪，其於準備
    程序期日就被訴事實為有罪之陳述，經本院告知簡式審判程
    式之旨，並聽取公訴人、被告之意見後，經合議庭裁定由受
    命法官獨任進行簡式審判程序，合先敘明。又按簡式審判程
    序之證據調查，不受刑事訴訟法第159 條第1 項所定：「被
    告以外之人於審判外之言詞或書面陳述，不得作為證據。」
    之限制，此見同法第273 條之2 規定甚明，據此，證人甲○
    ○於警詢之陳述，以及偵訊時具結後之證述，雖係被告以外
    之人於審判外之陳述，惟因本案採行簡式審判程序，復無其
    他不得做為證據之法定事由，揆諸首揭說明，應認均具證據
    能力。
二、上揭犯罪事實業據被告乙○○坦承不諱，核與證人甲○○於
    警詢、偵訊時所證失竊情節大致相符。被告為警在其臺北市
    北投區○○路17巷1 號2 樓居所扣得如附表編號1 至編號3
    之筆記型電腦計3 台，亦經亞洲公司確認為失竊贓物後領回
    ，亦有贓物認領保管單1 紙在卷可稽。此外，復有監視器攝
    得影像光碟翻拍照片3 幀可資佐證，堪認被告自白與事實相
    符，可以採信。本案事證明確，被告犯行已堪認定，應依法
    論科。
三、核被告所為，係犯刑法第320 條第1 項之竊盜罪。爰審酌被
    告之智識程度、品行，其竊得財物之價值菲薄，然幸經員警
    扣案追回，已發還告訴人亞洲公司之甲○○領回，以及被告
    犯後坦承犯行，尚有悔意，復已賠償告訴人120, 000元，有
    卷附和解書1 紙在卷可稽，犯後態度尚稱良好，暨其因一時
    貪念，起意竊盜之犯罪動機、目的，及其時身任傑龍保全股
　　份有限公司派在臺北市中山區○○○路97號擔任大廈保全人
　　員，竟監守自盜等一切情狀，量處如主文所示之刑，以示懲
　  儆。查被告前未曾因故意犯罪而受有期徒刑以上刑之宣告，
    素行尚可，有臺灣高等法院被告前案紀錄表1 紙在卷可稽，
    此次因一時貪念始有本案犯行，經量處如主文所示之刑後，
    當有相當之壓力加諸其身，本院因認被告經此刑事偵、審程
    序以後，當已知所警惕信無再犯之虞，認所宣告之刑以暫不
    執行為適當，爰依刑法第74條第1 項第1 款併宣告緩刑5 年
    ，用啟自新。
四、公訴意旨另以：被告乙○○意圖為自己不法之所有，利用其
    在臺北市中山區○○○路97號擔任大廈保全人員之便，於95
    年12月1 日晚上10時27分許，至上址9 樓推開亞洲公司之安
    全門，進入該公司，除徒手竊取附表編號1 至編號3 所示亞
    洲公司所有之財物外，另亦以同一竊盜行為，竊盜亞洲公司
    所有如附表編號4 至編號7 所示財物得手後，從上址1 樓後
    門離去，因認被告此部分犯行，亦涉犯刑法第320 條第1項
    之竊盜罪嫌。惟查：
  (一)按犯罪事實應依證據認定之，無證據不得認定犯罪事實；又
    不能證明被告犯罪者，應諭知無罪判決，刑事訴訟法第154
    條第2 項、第301 條第1 項分別定有明文。而刑事訴訟上證
    明之資料，無論為直接證據或間接證據，均須達於通常一般
    之人均不致有所懷疑，而得確信其真實之程度，始得據為有
    罪之認定，若其關於被告是否犯罪之證明未能達此程度，而
    有合理之懷疑存在，致使無從形成有罪之確信，根據「罪證
    有疑，利於被告」之證據法則，即不得據為不利被告之認定
    ，亦經最高法院30年上字第1831號、76年台上字第4986號判
    例可稽。
  (二)公訴人認被告涉上揭犯行，無非以證人甲○○於警詢、偵訊
    分別證稱亞洲公司除遭竊盜如附表編號1 至編號3 所示財物
    外，另亦失竊如附表編號4 至編號7 所示財物等語，及其提
    出之亞洲公司購得如附表編號4 、編號5 所示之筆記型電腦
    統一發票2 張，為其主要論據。訊據被告堅決否認此部分犯
    行，辯稱：伊確實僅竊取附表編號1 至編號3 所示電腦，不
    能以亞洲公司購入如附表編號4 至編號7 所示財物後，嗣不
    見其蹤，即推斷係其竊取等語。
  (三)經查：
  1.依證人甲○○於警詢、偵訊時之證詞，至多僅能證明亞洲公
    司於前述時間，失竊附表編號4 至編號7 所示之財物，尚難
    證明失竊財物均係被告所竊。
  2.再者，被告前揭經本院論罪科刑之竊盜犯行，雖有監視器攝
    得影像照片3 幀存卷可按，然細繹照片內容，亦不能證明被
    告除竊盜亞洲公司所有如附表編號1 至編號3 之財物外，另
    又有竊盜附表編號4 至編號7 財物之犯罪事實。
  3.況員警在亞洲公司於95年12月1 日晚上10時27分許遭竊後，
    旋於95年12月4 日下午4 時許至被告上址居所搜索，亦僅扣
    得如附表編號1 至編號3 所示贓物，益徵被告所辯亞洲公司
    所有如附表編號4 至編號7 之財物非其所竊等語，尚非無憑
    。
  (四)綜據上述，被告既堅決否認涉有檢察官所指之此部分犯行，
    檢察官所舉上開證據，且無法使本院形成被告另有以同一竊
    盜行為，竊取亞洲公司所有如附表編號4 至編號7 所示財物
    得手之確信，此外，復查無其他積極證據足資證明被告涉犯
    公訴人所指之犯行，自屬犯罪不能證明，檢察官既認此部分
    與已起訴且經本院論罪科刑部分，有實質上一罪關係，爰不
    另為無罪之諭知。
五、據上論斷，應依刑事訴訟法第273 條之1 第1 項、第299 條
    第1 項前段、刑法第320 條第1 項、第74條第1 項第1款 ，
    刑法施行法第1 條之1 ，判決如主文。
本案經檢察官洪三到庭執行職務。
中　　華　　民　　國　　96　　年　　4　　月　　9　　 日
                  刑事第六庭法  官  許辰舟
以上正本證明與原本無異。
如不服本判決應於判決送達後10日內向本院提出上訴狀。
                            書記官  洪忠改
中　　華　　民　　國　　96　　年　　4 　　月　　9 　　日
附錄本案論罪科刑法條之依據：
中華民國刑法第320條第1 項
（普通竊盜罪、竊佔罪）
意圖為自己或第三人不法之所有，而竊取他人之動產者，為竊盜
罪，處 5 年以下有期徒刑、拘役或 5 百元以下罰金。
附表：
 ┌─┬───────────────────┬──┬──────────┐
 │編│財物品名                              │數量│備註                │
 │號│                                      │單位│                    │
 ├─┼───────────────────┼──┼──────────┤
 │1 │筆記型電腦DELL牌C800型（序號PP01X）   │1台 │業經亞洲公司甲○○領│
 │  │                                      │    │回                  │
 ├─┼───────────────────┼──┼──────────┤
 │2 │筆記型電腦IBM牌X24型（序號FXFF946）   │1台 │業經亞洲公司甲○○領│
 │  │                                      │    │回                  │
 ├─┼───────────────────┼──┼──────────┤
 │3 │筆記型電腦IBM牌A20M型（序號97-101N3） │1台 │業經亞洲公司甲○○領│
 │  │                                      │    │回                  │
 ├─┼───────────────────┼──┼──────────┤
 │4 │筆記型電腦IBM牌X31型（序號99XXRAX）   │1台 │                    ││
 ├─┼───────────────────┼──┼──────────┤
 │5 │筆記型電腦IBM牌X60型（序號LV02724）   │1台 │                    │
 ├─┼───────────────────┼──┼──────────┤
 │6 │變壓器                                │2個 │                    │
 ├─┼───────────────────┼──┼──────────┤
 │7 │滑鼠                                  │1個 │                    │
 └─┴───────────────────┴──┴──────────┘
